【裁判字號】    97,易,798
【裁判日期】    971216
【裁判案由】    竊盜
【裁判全文】
臺灣雲林地方法院刑事判決               97年度易字第798號
公  訴  人  臺灣雲林地方法院檢察署檢察官
被      告  丙○○
            丁○○
上列被告等因竊盜案件，經檢察官提起公訴（97年度偵字第4175
、4394號），本院於準備程序進行中，因被告等就被訴事實均為
有罪之陳述，經告知簡式審判程序意旨，並聽取公訴人及被告意
見後，本院裁定依簡式審判程序審理，判決如下：
    主  文
丙○○竊盜，累犯，處有期徒刑拾月；又共同攜帶兇器、毀壞安
全設備竊盜，累犯，處有期徒刑捌月；又竊盜，累犯，處有期徒
刑拾月；又共同竊盜，累犯，處有期徒刑伍月。應執行有期徒刑
貳年貳月，並應於刑之執行前，令入勞動場所強制工作年。
丁○○共同攜帶兇器、毀壞安全設備竊盜，累犯，處有期徒刑捌
月。
    事  實
一、丙○○前因違反毒品危害防制條例案件，經本院以94年度訴
    字第106 號判處應執行有期徒刑10月確定。又因竊盜案件，
    經本院以93年度易字第314 號判處有期徒刑2 年10月確定，
    與其所犯上開施用毒品罪，由本院以96年度聲減字第851 號
    裁定其應執行刑為3 年1 月確定，於民國96年10月23日假釋
    出獄，並於同年11月1 日假釋期滿未經撤銷假釋，其未執行
    之刑以已執行論。丁○○前因違反毒品危害防制條例及竊盜
    案件，經本院各以92年度港簡字第118 號、93年度訴字第22
    0 號判處有期徒刑6 月、8 月及4 月，並定其應執行刑為有
    期徒刑1 年6 月確定，於95年1 月20日執行完畢；又因竊盜
    案件，經本院以96年度虎簡字第123 號判處有期徒刑3 月確
    定，復經本院以96年度聲減字第1200號裁定減為有期徒刑1
    月又15日，並於97年1 月15日執行完畢。詎丙○○、丁○○
    仍不知警惕，而為下列行為：
  (一)丙○○於97年3 月20日某時許，行經雲林縣東勢鄉○○村○○路65號旁空地，見己○○所有之車牌號碼SO-8646 號自用
    小貨車1 部停放於該處，竟意圖為自己不法之所有，趁無人
    注意之際，以其所有之鑰匙1 支啟動電門而竊取之，得手後
    供己代步使用。
  (二)丙○○於97年3 月21日凌晨2 、3 時許，駕駛前開竊得之自
    用小貨車搭載丁○○，並攜帶對人之生命、身體安全構成威
    脅，客觀上具危險性之螺絲起子1 支，行經雲林縣台西鄉○○村○○路182 號前，見該處已無人居住，竟共同基於意圖
    為自己不法所有之犯意聯絡，由丁○○持上開自用小貨車上
    置放之螺絲起子撬壞該住處外門閂鎖上之外掛鎖頭，而毀損
    安全設備，2 人共同進入其內，竊取庚○○所有之東元廠牌
    點唱機及SONY廠牌電視機各1 台。得手後，由丁○○於同年
    3 月底某日，將之販售予不知情之綽號「阿欽」之人。
  (三)丙○○於97年6 月5 日某時，行經雲林縣麥寮鄉○○村○○
    路198 之1 號旁，見「奎展企業社」所有之車牌號碼4598-
    NW號自用小貨車1 部停放於該處，竟意圖為自己不法之所有
    ，趁無人注意之際，以其所有之上開鑰匙1 支啟動電門而竊
    取之，得手後，供己代步使用。
  (四)丙○○於97年6 月5 日上午5 時許，駕駛前開竊得之車牌號
    碼4598-NW 號自用小貨車搭載甲○○（本院另行審結），行
    經坐落雲林縣崙背鄉○○○段第0000-0000 地號土地前，因
    見乙○○○所有之橘色鐵條置放於其上，竟共同基於意圖為
    自己不法所有之犯意聯絡，2 人共同將該等鐵條搬放置於前
    揭自用小貨車上，以此方式竊取乙○○○所有之鐵條合計1,
    045 公斤。得手後，將之載運至雲林縣台西鄉牛厝村舊泉州
    49號「新友企業社」販賣予不知情之負責人許惠讌，共得款
    15,675元。
二、案經雲林縣警察局移送及雲林縣警察局台西分局報告臺灣雲
    林地方法院檢察署檢察官偵查起訴。
    理  由
一、被告丙○○、丁○○所犯均係死刑、無期徒刑、最輕本刑為
    3 年以上有期徒刑以外之罪，其等於準備程序就前揭被訴事
    實均為有罪之陳述，經告知簡式審判程序之旨，並聽取其等
    與公訴人之意見後，本院認無不得或不宜改依簡式審判程序
    進行之情，爰依刑事訴訟法第273 條之1 第1 項、第284 條
    之1 規定，裁定進行簡式審判程序。
二、上揭犯罪事實，業據被告2 人於本院審理時均坦承不諱，並
    互核一致；而上述自小貨車2 部、點唱機及電視機、鐵條等
    物分別係己○○、奎展企業社、丁○○、乙○○○所有，並
    各於前揭時、地遭竊乙節，均據證人己○○、奎展企業社負
    責人許惠讌、丁○○、乙○○○於警詢中指訴明確，此外，
    復有雲林縣警察局車輛協尋電腦輸入單、買賣切結書、代保
    管條、三榮地磅單、收受物品、舊貨、五金廢料或廢棄物登
    記表各1 紙及照片12幀附於警卷可憑，足認被告2 人前開自
    白與事實相符，可採為認定其等犯罪之證據。綜上所述，本
    案事證明確，被告2 人竊盜犯行均可認定，應予依法論科。
三、論罪科刑之理由：
  (一)按刑法第321 條第1 項第3 款之攜帶兇器竊盜罪，係以行為
    人攜帶兇器竊盜為其加重條件，此所謂兇器，其種類並無限
    制，凡客觀上足對人之生命、身體、安全構成威脅，具有危
    險性之兇器均屬之（最高法院79年臺上字第5253號判例參照
    ）。查被告2 人持未扣案之螺絲起子撬壞庚○○住處外門閂
    鎖上之外掛鎖頭，足認該螺絲起子質地堅硬，依社會一般觀
    念均足以對人之生命、身體安全構成威脅，在客觀上顯然具
    有危險性，應屬兇器。次按刑法第321 條第1 項第2 款所謂
    「安全設備」，指門扇、牆垣以外，依社會通常觀念足認為
    防盜之一切設備者，即屬相當，窗戶具有防盜之作用，且倘
    破壞掛於門上之鎖頭（即掛鎖），因可與門分離，亦具有防
    閑效用，依社會通常之觀念，均應認係維護安全之防盜設備
    ，屬刑法第321 條第1 項第2 款所定之其他安全設備（最高
    法院55年台上字第547 號判例、45年台上字第1443號判例參
    照）；再同款所謂「毀」係指毀損，稱「越」則指踰越、超
    越，祇要踰越或超越安全設備之行為使該安全設備喪失防閑
    作用，即該當於前揭規定之要件。
  (二)核被告丙○○就事實一(一)、(三)、(四)之所為，均係犯刑法第32
    0 條第1 項之竊盜罪；核被告丙○○、丁○○其就事實一(二)
    之所為，則係犯刑法第第321 條第1 項第3 款、第2 款之攜
    帶兇器、毀壞安全設備竊盜罪。
  (三)被告丙○○就事實一(二)部分與被告丁○○間；被告丙○○就
    事實一(四)部分與被告甲○○間，分別有犯意之聯絡及行為之
    分擔，各為共同正犯。
  (四)被告丙○○就上開4 次竊盜犯行，犯意各別，應分論併罰。
  (五)被告丙○○前因違反毒品危害防制條例案件，經本院以94年
    度訴字第106 號判處應執行有期徒刑10月確定。又因竊盜案
    件，經本院以93年度易字第314 號判處有期徒刑2 年10月確
    定，與其所犯上開施用毒品罪，由本院以96年度聲減字第85
    1 號裁定其應執行刑為3 年1 月確定，於96年10月23日假釋
    出獄，並於同年11月1 日假釋期滿未經撤銷假釋，其未執行
    之刑以已執行論；被告丁○○前因違反毒品危害防制條例及
    竊盜案件，經本院各以92年度港簡字第118 號、93年度訴字
    第220 號判處有期徒刑6 月、8 月及4 月，並定其應執行刑
    為有期徒刑1 年6 月確定，於95年1 月20日執行完畢；又因
    竊盜案件，經本院以96年度虎簡字第123 號判處有期徒刑3
    月確定，復經本院以96年度聲減字第1200號裁定減為有期徒
    刑1 月又15日，並於97年1 月15日執行完畢，此有卷附之臺
    灣高等法院被告前案紀錄表1 份可憑，其等於受有期徒刑執
    行完畢後，5 年以內均故意再犯有期徒刑以上之本罪，各為
    累犯，均依刑法第47條第1 項規定，加重其刑。
  (六)本院審酌被告丙○○、丁○○均值壯年，竟竊取他人財物，
    無視法紀，尊重他人財產權觀念薄弱，亦影響社會治安，且
    被告2 人前均有竊盜前科紀錄，業如前述，再犯本案，顯見
    未能記取教訓，惟念及其等犯後均坦承犯行，尚能知錯，2
    人均為國中畢業之教育程度，智識非高等一切情狀，各量處
    如主文所示之刑，並就被告丙○○部分定其應執行之刑。
四、按18歲以上之竊盜犯、贓物犯，有犯罪之習慣者，得於刑之
    執行前，令入勞動場所強制工作，竊盜犯贓物犯保安處分條
    例第3 條第1 項定有明文。而保安處分係針對受處分人將來
    之危險性所為之處置，以達教化、治療之目的，為刑罰之補
    充制度。我國現行刑法採刑罰與保安處分雙軌制，係在維持
    行為責任之刑罰原則下，為協助行為人再社會化之功能，以
    及改善行為人潛在之危險性格，期能達成根治犯罪原因、預
    防犯罪之特別目的。是保安處分中之強制工作，旨在對嚴重
    職業性犯罪及欠缺正確工作觀念或無正常工作因而犯罪者，
    強制其從事勞動，學習一技之長及正確之謀生觀念，使其日
    後重返社會，能適應社會生活。竊盜犯贓物犯保安處分條例
    第3 條第1 項規定，即係本於保安處分應受比例原則之規範
    ，使保安處分之宣告，與行為人所為行為之嚴重性、行為人
    所表現之危險性及對於行為人未來行為之期待性相當之意旨
    而制定，而由法院視行為人之危險性格，決定應否令入勞動
    處所強制工作，以達預防之目的。經查，被告丙○○前於88
    年間，因竊盜案件，經本院以88年度易字第810 號判處有期
    徒刑1 年、緩刑4 年確定（嗣經撤銷緩刑宣告）；又於92年
    間，因連續犯12件竊盜案件，經本院以93年度易字第314 號
    判處有期徒刑2 年10月確定，經與所犯施用毒品罪合併定應
    執行刑為3 年1 月確定，甫於96年10月23日假釋出獄；其於
    假釋期滿後，旋於97年間，因2 次竊盜案件，各經本院以97
    年度港簡字第163 號、97年度虎簡字第250 號判處有期徒刑
    5 月、6 月確定（尚在執行中），此有臺灣高等法院被告前
    案紀錄表1 份在卷可考；復參酌被告丙○○於本院審理中供
    稱：我行竊是用了施用毒品等語，據此足認被告丙○○欠缺
    正確謀生觀念，且經矯正後，仍不見成效，單純以刑罰制裁
    已難達成矯治目的；再佐以本案被告丙○○共涉犯4 件竊盜
    案，手法均趁被害人未注意之際獨自或與友人共同行竊，益
    證被告丙○○好逸惡勞浸漸懶惰成性，而產生不勞而獲之偏
    差心態，致將竊盜行為視以為常，足認其已有犯竊盜罪之習
    慣，對社會秩序、民眾權益有重大危害；末以，被告現年37
    歲，正值壯年之時，卻未盡其力於正途，反屢次為竊盜犯罪
    ，有矯治其惡習、培育其正確觀念、性格，俾其能於將來刑
    滿重返社會時，不再重蹈覆轍，並獲新生之必要，是檢察官
    請求被告於刑之執行前令入勞動場所強制工作為有理由，爰
    依竊盜犯贓物犯保安處分條例第3 條第1 項之規定，諭知於
    刑之執行前，令被告入勞動場所強制工作3 年。
五、至被告丙○○用以竊取上開2 部自小貨車所用之鑰匙1 支，
    雖係其所有供犯罪所用之物，惟未扣案，為免將來執行之困
    難，爰不為沒收之諭知；另被告丙○○、丁○○用以竊取庚○○所有點唱機及電視機之螺絲起子1 支，被告2 人均辯稱
    係於己○○失竊之自用小貨車上取得，非其等所有，本院亦
    查無其他證據足資認定係被告2 人所有，自無從宣告沒收之
    ，均附此敘明。
據上論斷，依應刑事訴訟法第273 條之1 第1 項、第299 條第1
項前段，刑法第28條、第320 條第1 項、第321 條第1 項第2 款
、第3 款、第47條第1 項、第51條第5 款，刑法施行法第1 條之
1 第1 項、第2 項前段，竊盜犯贓物犯保安處分條例第3 條第1
項、第4 條、第5 條，判決如主文。
本案經檢察官戊○○到庭執行職務。
中    華    民    國    97    年    12    月    16    日
                  刑事第四庭  法  官  曾鴻文
以上正本證明與原本無異。
如不服本判決應於收受判決後10日內向本院提出上訴書狀，並應
敘述具體理由；其未敘述上訴理由者，應於上訴期間屆滿後20日
內向本院補提理由書（均須按他造當事人之人數附繕本）。「切
勿逕送上級法院」。
                              書記官  顏錦清
中    華    民    國    97    年    12    月    16    日
附錄本判決論罪科刑法條全文：
刑法施行法第1 條之1、刑法第320條第1項：
意圖為自己或第三人不法之所有，而竊取他人之動產者，為竊盜
罪，處5 年以下有期徒刑、拘役或新臺幣15,000 元以下罰金。
刑法第321條第1項
犯竊盜罪而有左列情形之一者，處6 月以上、5 年以下有期徒刑
：
一  於夜間侵入住宅或有人居住之建築物、船艦或隱匿其內而犯
    之者。
二  毀越門扇、牆垣或其他安全設備而犯之者。
三  攜帶兇器而犯之者。
四  結夥三人以上而犯之者。
五  乘火災、水災或其他災害之際而犯之者。
六  在車站或埠頭而犯之者。


司法院資訊處製作；財團法人民間司法改革基金會備份。
